臺灣宜蘭地方法院刑事判決　　　　　　　　94年度易字第73號
公　訴　人　臺灣宜蘭地方法院檢察署檢察官
被　　　告　甲○○　男　39歲.
　　　　　　乙○○　男　29歲.
上列被告因竊盜案件，經檢察官提起公訴（93年度偵字第3669號
），本院判決如下：
    主  文
甲○○、乙○○共同竊盜，各處拘役參拾日，如易科罰金，均以
參佰元折算壹日。
    事  實
一、甲○○、乙○○基於意圖為自己不法所有之犯意聯絡，於民
    國93年11月12日下午3時30分許，駕駛車號9T-8930號小貨車
    ，行經宜蘭縣礁溪鄉○○路91號屋前，見丙○○所有放置於
    屋前市價約新臺幣2,000元之白鐵推車1台，2人遂將之合力
    搬抬至上開小貨車上，竊得後正欲離開現場之際，適為丙○
    ○發現攔下，並報警查獲。
二、案經宜蘭縣警察局礁溪分局報請臺灣宜蘭地方法院檢察署檢
    察官偵查起訴。
    理  由
一、訊據被告甲○○、乙○○固坦承有拿取被害人丙○○所有之
    白鐵推車1台，惟均矢口否認有竊盜之意圖，辯稱：誤以為
    是人家不要的云云。然查，被害人丙○○業於警詢中指稱：
    「我當時有看到1台貨車停在礁溪鄉○○○○路91號前，有2
    人正在偷搬我的白鐵推車，我大喊小偷別跑，兩名竊嫌見狀
    後即將我的白鐵推車搬上他的貨車加速逃逸... 」等語（參
    見警詢卷第8頁）；且觀之警詢卷所附現場照片4張，本件失
    竊地點宜蘭縣礁溪鄉○○路91號房屋，為磚造平房，屋內有
    雜物，屋外有塑膠水桶、腳踏車，應屬有人使用之建物；該
    台白鐵推車立放於前開有人使用之建物旁，且推車本身並無
    生鏽斑駁痕跡，質感仍屬新穎，於一般人之認知，應仍為他
    人所管領之財物，非屬遭棄置或有其他離本人所持有之情形
    甚明，被告辯稱誤以為是人家不要的云云，與客觀事證不符
    ，應屬卸責之詞，不足採信。本件事證明確，被告犯行堪以
    認定。
二、核被告所為，均係犯刑法第320條第1項之竊盜罪。被告間有
    犯意聯絡及行為分擔，為共同正犯。爰分別審酌被告等貪圖
    小利而竊取他人財物之犯罪動機、目的，所使用之手段及行
    為情節、竊得之財物價值非鉅、犯後卸責否認之態度，惟念
    被害人丙○○已表明原諒被告等，且失竊財物業已取回等一
    切情狀，各量處如主文所示之刑，並諭知易科罰金之折算標
    準。
據上論斷，應依刑事訴訟法第299條第1項前段，刑法第28條、第
320條第1項、第41條第1項前段，罰金罰鍰提高標準條例第1條前
段、第2條，判決如主文。
本案經檢察官丁○○到庭執行職務
中　　華　　民　　國　　94　　年　　4　　月　　12　　日
                  刑事第四庭  審判長法  官  林惠玲
                                    法  官  劉家祥
                                    法  官  郭淑珍
以上正本證明與原本無異。
如不服本判決，應於判決送達後10日內向本院提出上訴狀（應抄
附繕本）。
                                    書記官  林秀麗
中　　華　　民　　國　　94　　年　　4 　　月　　13　　日
附錄法條：
刑法第320條第1項
意圖為自己或第三人不法之所有，而竊取他人之動產者，為竊盜
罪，處五年以下有期徒刑、拘役或五百元以下罰金。
